# 1. Sprintmeeting ([4.11.2019])
## Anwesende Gruppenmitglieder
### [Fabian Möller]:
### Bearbeitet
* [Einrichten von GitHub]
* [Vertrautwerden mit der Oberfläche]
* [Erstellen einer Gruppe und eines ersten Repository’s]
### Geplant
* [Sammeln von möglichen Projektideen]
### [Niklas Holtemeyer]:
### Bearbeitet
* [Einrichten von GitHub]
* [Vertrautwerden mit der Oberfläche]
* [Erstellen einer Gruppe und eines ersten Repository’s]
### Geplant
* [Sammeln von möglichen Projektideen]
### [David Dreßler]:
### Bearbeitet
* [Einrichten von GitHub]
* [Vertrautwerden mit der Oberfläche]
* [Erstellen einer Gruppe und eines ersten Repository’s]
### Geplant
* [Sammeln von möglichen Projektideen]
### [Jannik Proff]:
### Bearbeitet
* [Einrichten von GitHub]
* [Vertrautwerden mit der Oberfläche]
* [Erstellen einer Gruppe und eines ersten Repository’s]
### Geplant
* [Sammeln von möglichen Projektideen]
### [Julius Riech]:
### Bearbeitet
* [Einrichten von GitHub]
* [Vertrautwerden mit der Oberfläche]
* [Erstellen einer Gruppe und eines ersten Repository’s]
### Geplant
* [Sammeln von möglichen Projektideen]
### Ergebnis
* [GitHub funktioniert bei allen Gruppenmitgliedern]
* [Alle nehmen an der Gruppe teil und können auf die Beiträge 
  der anderen zugreifen.]

# 2. Sprintmeeting ([08.11.2019])
## Anwesende Gruppenmitglieder
### [Fabian Möller]:
### Bearbeitet
* [Projektideen zusammentragen]
* [Ideen auf Realisierbarkeit prüfen]
* [Ausloten von ungefähren Zielen für ein mögliches Projekt]
### Geplant
* [theoretische Anforderungsliste für Wetterstation]
### [Niklas Holtemeyer]:
### Bearbeitet
* [Projektideen zusammentragen]
* [Ideen auf Realisierbarkeit prüfen]
* [Ausloten von ungefähren Zielen für ein mögliches Projekt]
### Geplant
* [theoretische Anforderungsliste für Wetterstation]
### [David Dreßler]:
### Bearbeitet
* [Projektideen zusammentragen]
* [Ideen auf Realisierbarkeit prüfen]
* [Ausloten von ungefähren Zielen für ein mögliches Projekt]
### Geplant
* [theoretische Anforderungsliste für Smart Mirror]
### [Jannik Proff]:
### Bearbeitet
* [Projektideen zusammentragen]
* [Ideen auf Realisierbarkeit prüfen]
* [Ausloten von ungefähren Zielen für ein mögliches Projekt]
### Geplant
* [theoretische Anforderungsliste für Klimasteuerung]
### [Julius Riech]:
### Bearbeitet
* [Projektideen zusammentragen]
* [Ideen auf Realisierbarkeit prüfen]
* [Ausloten von ungefähren Zielen für ein mögliches Projekt]
### Geplant
* [theoretische Anforderungsliste für Klimasteuerung]
### Ergebnis 
* [Drei mögliche Projekte: Smart Mirror, Klimasteuerung, 
  Wetterstation]
# 3. Sprintmeeting ([11.11.2019])
## Anwesende Gruppenmitglieder
### [Fabian Möller]:
### Bearbeitet
* [Finale Entscheidung für ein Projekt (Klimasteuerung)]
* [Sammeln von Ideen für mögliche Sensorik]
### Geplant
* [Suchen und Bestellen der Sensoren (banggood.com)]
### Aufgetretene Probleme (optional)
* [Sensoren müssen aus China importiert werden]
### [Niklas Holtemeyer]:
### Bearbeitet
* [Finale Entscheidung für ein Projekt (Klimasteuerung)]
* [Sammeln von Ideen für mögliche Sensorik]
### Geplant
* [Suchen und Bestellen der Sensoren (banggood.com)]
### Aufgetretene Probleme (optional)
* [Sensoren müssen aus China importiert werden]
### [David Dreßler]:
### Bearbeitet
* [Finale Entscheidung für ein Projekt (Klimasteuerung)]
* [Sammeln von Ideen für mögliche Sensorik]
### Geplant
* [Suchen und Bestellen der Sensoren (banggood.com)]
### Aufgetretene Probleme (optional)
* [Sensoren müssen aus China importiert werden]
### [Jannik Proff]:
### Bearbeitet
* [Finale Entscheidung für ein Projekt (Klimasteuerung)]
* [Schreiben der Anforderungsliste]
### Geplant
* [/]
### [Julius Riech]:
### Bearbeitet
* [Finale Entscheidung für ein Projekt (Klimasteuerung)]
* [Schreiben der Anforderungsliste]
### Geplant
* [/]
### Ergebnis
* [Projekt: Klimasteuerung für die eigene Wohnung bzw. Messeinrichtung für lokale Klimaerfassung, Sensoren werden bestellt]
# 4. Sprintmeeting ([17.11.2019])
## Anwesende Gruppenmitglieder
### [Fabian Möller]:
### Bearbeitet
* [Erste Arbeit am Layout des Repository]
### Geplant
* [Ideen für User-Stories]
### [Niklas Holtemeyer]:
### Bearbeitet
* [Erste Arbeit am Layout des Repository]
### Geplant
* [Ideen für User-Stories]
### [David Dreßler]:
### Bearbeitet
* [Erstellen eines Wiki-Protoypen]
### Geplant
* [Ideen für User-Stories]
### [Jannik Proff]:
### Bearbeitet
* [Erstellen eines Wiki-Protoypen]
### Geplant
* [Ideen für User-Stories]
### [Julius Riech]:
### Bearbeitet
* [Erstellen eines Wiki-Protoypen]
### Geplant
* [Ideen für User-Stories]
### Ergebnis
* [Vorläufiges Wiki ist vorhanden (Informationen müssen noch eingepflegt werden]
# 5. Sprintmeeting ([20.12.2019])
## Anwesende Gruppenmitglieder
### [Fabian Möller]:
### Bearbeitet
* [Erstellen und Verteilen der User-Stories]
### Geplant
* [User-Story 1 schreiben und eine erste Fassung des Codes erstellen]
### [Niklas Holtemeyer]:
### Bearbeitet
* [Erstellen und Verteilen der User-Stories]
### Geplant
* [User-Story 2 schreiben und eine erste Fassung des Codes erstellen]
### [David Dreßler]:
### Bearbeitet
* [Erstellen und Verteilen der User-Stories]
### Geplant
* [User-Story 4 schreiben und eine erste Fassung des Codes erstellen]
### [Jannik Proff]:
### Bearbeitet
* [Erstellen und Verteilen der User-Stories]
### Geplant
* [User-Story 3 schreiben und eine erste Fassung des Codes erstellen]
### [Julius Riech]:
### Bearbeitet
* [Erstellen und Verteilen der User-Stories]
### Geplant
* [User-Story 5 schreiben und eine erste Fassung des Codes erstellen]
### Ergebnis
* [User-Stories sind erstellt, Zielkriterien und der dazugehörige Quellcode müssen nun erstellt werden]
# 6. Sprintmeeting ([22.12.2019])
## Anwesende Gruppenmitglieder
### [Fabian Möller]:
### Bearbeitet
* [erste Fassung der User-Story 1, inklusive Zielkriterien]
* [Quellcode für den Temperatur-Sensor wurde erstellt]
* [Verbinden der Sensoren mit dem Arduino]
### Geplant
* [User-Story final zu Ende schreiben]
### Aufgetretene Probleme 
* [Keine einfache Steckverbindung Sensoren müssen verlötet werden]
### [Niklas Holtemeyer]:
### Bearbeitet
* [erste Fassung der User-Story 2, inklusive Zielkriterien]
* [Quellcode für den CO2-Sensor wurde geschrieben]
* [Isoliertes Testen der Sensoren mit dem erstellten Quellcode]
### Geplant
* [User-Story final zu Ende schreiben]
### Aufgetretene Probleme 
* [Keine einfache Steckverbindung Sensoren müssen verlötet werden]
### [David Dreßler]:
### Bearbeitet
* [erste Fassung der User-Story 4, inklusive Zielkriterien]
* [Quellcode für den CO-Sensor ist erstellt]
* [Isoliertes Testen der Sensoren mit dem erstellten Quellcode]
### Geplant
* [User-Story final zu Ende schreiben]
### Aufgetretene Probleme 
* [Keine einfache Steckverbindung Sensoren müssen verlötet werden]
* [Trägheit in der Messung von CO (siehe [Bug-Report 5 ](https://github.com/API-MIT-JP-DER-MASCHINE-WS/ProjektarbeitWS/issues/5))]
### [Jannik Proff]:
### Bearbeitet
* [erste Fassung der User-Story 3, inklusive Zielkriterien]
* [Code Luftfeuchtigkeit-Sensor wurde erstellt]
* [Verbinden der Sensoren mit dem Arduino]
### Geplant
* [User-Story final zu Ende schreiben]
### Aufgetretene Probleme
* [Keine einfache Steckverbindung Sensoren müssen verlötet werden]
### [Julius Riech]:
### Bearbeitet
* [erste Fassung der User-Story 5, inklusive Zielkriterien]
* [Quellcode für die Programmierung des Drucksensors wurde geschrieben]
* [Isoliertes Testen der Sensoren mit dem erstellten Quellcode]
### Geplant
* [User-Story final zu Ende schreiben]
### Aufgetretene Probleme 
* [Keine einfache Steckverbindung Sensoren müssen verlötet werden]
* [Drucksensor wird nicht erkannt, wenn der Arduino hochfährt (siehe [Bug-Report 4](https://github.com/API-MIT-JP-DER-MASCHINE-WS/ProjektarbeitWS/issues/4))]
### Ergebnis 
* [Arduino ist mit den bestellten Sensoren verbunden]
* [Sensoren funktionieren an und für sich in isolierten Programmen]
* [Abschluss des ersten Sprints]
# 7. Sprintmeeting ([3.1.2020])
## Anwesende Gruppenmitglieder
### [Fabian Möller]:
### Bearbeitet
* [Einpflegen der User-Story 1 in das Wiki]
* [Testreihe der Sensoren unter verschiedenen Bedingungen]
* [Groben Zeitplan für den zweiten Sprint ausarbeiten]
### Geplant
* [Wiki-Ausarbeitung]
### Aufgetretene Probleme
* [Temperatursensor gibt Werte in Fahrenheit aus (Umrechnungsfunktion schreiben)]
### [Niklas Holtemeyer]:
### Bearbeitet
* [Einpflegen der User-Story 2 in das Wiki]
* [Groben Zeitplan für den zweiten Sprint ausarbeiten]
### Geplant
* [Projektschema]
### [David Dreßler]:
### Bearbeitet
* [Einpflegen der User-Story 4 in das Wiki]
* [Testreihe der Sensoren unter verschiedenen Bedingungen]
* [Groben Zeitplan für den zweiten Sprint ausarbeiten]
### Geplant
* [Programmieren der SMS- und LCD- Funktion]
### Aufgetretene Probleme (optional)
* [Temperatursensor zeigt nur Fahrenheit an (Umrechnungsfunktion schreiben)]
### [Jannik Proff]:
### Bearbeitet
* [Einpflegen der User-Story 3 in das Wiki]
* [Groben Zeitplan für den zweiten Sprint ausarbeiten]
### Geplant
* [Programmieren der SMS- und LCD- Funktion]
* [Schaltplan erstellen]
### [Julius Riech]:
### Bearbeitet
* [Einpflegen der User-Story 5 in das Wiki]
* [Testreihe der Sensoren unter verschiedenen Bedingungen]
* [Groben Zeitplan für den zweiten Sprint ausarbeiten]
### Geplant
* [Programmieren der SMS- und LCD- Funktion]
### Aufgetretene Probleme
* [Temperatursensor zeigt nur Fahrenheit an (Umrechnungsfunktion schreiben)]
### Ergebnis
* [Plan für den zweiten Sprint steht]
# 8. Sprintmeeting ([8.1.2020])
## Anwesende Gruppenmitglieder
### [Fabian Möller]:
### Bearbeitet
* [Abschluss des Testings des ersten Sprints]
* [Erste Dateien wurden in das private Wiki gespeist]
### Geplant
* [Weitere Arbeit am Wiki]
### [Niklas Holtemeyer]:
### Bearbeitet
* [Rohform des Projektschemas wurde erstellt]
### Geplant
* [Verfeinerung des Projektschemas]
### Probleme
* [Problem einen Grundaufbau für das Projektschema zu finden]
### [David Dreßler]:
### Bearbeitet
* [Abschluss des Testings des ersten Sprints]
### Geplant
* [Code für die SMS-Funktion]
### Aufgetretene Probleme (optional)
### [Jannik Proff]:
### Bearbeitet
* [erste Fassung des Codes für das LCD-Display]
* [Schaltplan wurde mittels Fritzing erstellt]
### Geplant
* [Arbeit am Code des LCD-Displays]
* [Code für die SMS-Funktion]
### [Julius Riech]:
### Bearbeitet
* [Abschluss des Testings des ersten Sprints]
### Geplant
* [Code für die SMS-Funktion]
### Ergebnis 
* [LCD-Display zeigt etwas an]
# 9. Sprintmeeting ([11.1.2020])
## Anwesende Gruppenmitglieder
### [Fabian Möller]:
### Bearbeitet
* [Vorstellen der Bilder und Darstellungen für das Wiki]
### Geplant
* [Testen des SMS-Moduls mit dem fertigen Code]
### Aufgetretene Probleme (optional)
* [Formatierung der Darstellungen sehr mühselig]
### [Niklas Holtemeyer]:
### Bearbeitet
* [Vorstellung des vorläufigen Projektschemas als Abbildung]
* [Anschließen des Displays und Testen des LCD-Codes]
### Geplant
* [/]
### Aufgetretene Probleme
* [LCD-Display gibt Fehlermeldung, wenn die Baudrate sich ändert (siehe [Bug-Report 3](https://github.com/API-MIT-JP-DER-MASCHINE-WS/ProjektarbeitWS/issues/3))]
### [David Dreßler]:
### Bearbeitet
* [Fertigstellung des SMS-Codes]
* [Anschließen des Displays und Testen des LCD-Codes]
### Geplant
* [/]
### Aufgetretene Probleme 
* [Sim-Karte muss extra gekauft werden]
### [Jannik Proff]:
### Bearbeitet
* [Fertigstellung des SMS-Codes]
* [Anschließen des Displays und Testen des LCD-Codes]
### Geplant
* [Testen des SMS-Moduls mit dem fertigen Code]
### Aufgetretene Probleme 
* [Sim-Karte muss extra gekauft werden]
### [Julius Riech]:
### Bearbeitet
* [Fertigstellung des SMS-Codes]
* [Anschließen des Displays und Testen des LCD-Codes]
### Geplant
* [/]
### Ergebnis
* LCD-Display funktioniert und zeigt Messwerte an
# 10. Sprintmeeting ([14.1.2020])
## Anwesende Gruppenmitglieder
### [Fabian Möller]:
### Bearbeitet
* [Testen des SMS-Moduls mit gegebenen Messwerten der Sensoren ]
### Geplant
* [/]
### Aufgetretene Probleme 
* [SMS wird nicht verschickt (siehe [Bug-Report 1](https://github.com/API-MIT-JP-DER-MASCHINE-WS/ProjektarbeitWS/issues/1)) ]
### [Jannik Proff]:
### Bearbeitet
* [Testen des SMS-Moduls mit gegebenen Messwerten der Sensoren ]
### Geplant
* [/]
### Aufgetretene Probleme
* [SMS wird nicht verschickt, Programm erkennt die Aufforderung zum Senden nicht (siehe [Bug-Report 2](https://github.com/API-MIT-JP-DER-MASCHINE-WS/ProjektarbeitWS/issues/2))] 
### Ergebnis
* [Sowohl Display, als auch SMS-Modul funktionieren an und für sich]
* Abschluss des zweiten Sprints 
# 11. Sprintmeeting ([18.1.2020])
## Anwesende Gruppenmitglieder
### [Fabian Möller]:
### Bearbeitet
* [Erstellen eines groben Zeitplans für den dritten Sprint]
* [Feintuning des Wiki-Layouts und der Gliederung]
### Geplant
* [Fertigstellung des Wikis soweit wie möglich]
### [Niklas Holtemeyer]:
### Bearbeitet
* [Erstellen eines groben Zeitplans für den dritten Sprints]
* [Zusammenbau der Hardware (Arduino mit Sensoren und Display, sowie SMS-Modul) mithilfe des Schaltplans
### Geplant
* [Angleichung des Schaltplans]
* [Fertigstellen des Produkts]
### Aufgetretene Probleme
* [Steckplätze für die verschiedenen Sensoren unter einen Hut bringen]
### [David Dreßler]:
### Bearbeitet
* [Erstellen eines groben Zeitplans für den dritten Sprints]
* [Zusammenbau der Hardware (Arduino mit Sensoren und Display, sowie SMS-Modul) mithilfe des Schaltplans
### Geplant
* [Angleichung des Schaltplans]
* [Fertigstellen des Produkts]
### Aufgetretene Probleme 
* [Steckplätze für die verschiedenen Sensoren unter einen Hut bringen]
### [Jannik Proff]:
### Bearbeitet
* [Erstellen eines groben Zeitplans für den dritten Sprint]
* [Zusammenschreiben des Quellcodes der verschiedenen Komponenten und Angleichen der Variablen]
### Geplant
* [Code als einzelnes Dokument]
### Aufgetretene Probleme (optional)
* [Funktionen zusammenführen schwieriger als gedacht]
* [Nicht alle haben sich an das geplante Schema gehalten]
### [Julius Riech]:
### Bearbeitet
* [Erstellen eines groben Zeitplans für den dritten Sprints]
* [Zusammenschreiben des Quellcodes der verschiedenen Komponenten und Angleichen der Variablen]
### Geplant
* [Code als einzelnes Dokument]
### Aufgetretene Probleme 
* [Funktionen zusammenführen schwieriger als gedacht]
* [Nicht alle haben sich an das geplante Schema gehalten]
## Ergebnis
* [Großteil der Sensoren wurden angelötet]
* [Quellcode kann nächste Woche final zusammengefasst werden]

# 12. Sprintmeeting ([22.1.2020])
## Anwesende Gruppenmitglieder
### [Niklas Holtemeyer]:
### Bearbeitet
* [Beendigung des Hardwarebaus]
* [Fertigstellen des Schaltplans]
### Geplant
* [Aufspielen der Software auf den Arduino]
* [Testen von Soft- und Hardware im Verbund]
### [David Dreßler]:
### Bearbeitet
* [Beendigung des Hardwarebaus]
* [Fertigstellen des Schaltplans]
### Geplant
* [Aufspielen der Software auf den Arduino]
* [Testen von Soft- und Hardware im Verbund]
### [Jannik Proff]:
### Bearbeitet
* [Fertigstellen des Software-Codes]
### Geplant
* [Aufspielen der Software auf den Arduino]
* [Testen von Soft- und Hardware im Verbund]
### [Julius Riech]:
### Bearbeitet
* [Fertigstellen des Software-Codes]
### Geplant
* [Aufspielen der Software auf den Arduino]
* [Testen von Soft- und Hardware im Verbund]
### Ergebnis
* [Hardware bereit für die Testphase]
* [Software bereit für die Testphase]
* [Schaltplan ist vorhanden]
# 13. Sprintmeeting ([24.1.2020])
## Anwesende Gruppenmitglieder
### [Fabian Möller]:
### Bearbeitet
* [Einpflegen des Schaltplans ins Wiki]
* [Beendigung des Wiki-Layouts und der Gliederung]
### Geplant
* [/]
### [Niklas Holtemeyer]:
### Bearbeitet
* [Testen der Hard- und Software im Verbund]
* [Fehleranalyse und -behebung]
### Geplant
* [/]
### Aufgetretene Probleme 
* [Probleme in der Loop Funktion]
### [David Dreßler]:
### Bearbeitet
* [Testen der Hard- und Software im Verbund]
* [Fehleranalyse und -behebung]
### Geplant
* [/]
### Aufgetretene Probleme 
* [Probleme in der Loop Funktion]
### [Jannik Proff]:
### Bearbeitet
* [Testen der Hard- und Software im Verbund]
* [Fehleranalyse und -behebung]
### Geplant
* [/]
### Aufgetretene Probleme 
* [Probleme in der Loop Funktion]
### [Julius Riech]:
### Bearbeitet
* [Testen der Hard- und Software im Verbund]
* [Fehleranalyse und -behebung]
### Geplant
* [/]
### Aufgetretene Probleme 
* [Probleme in der Loop Funktion]
### Ergebnis
* [Programm läuft erfolgreich auf der selbst gebauten Hardware, LCD-Display zeigt alle Werte an, SMS werden verschickt]
* [letzter Feinschliff an der Projektmappe kann nun in Einzelarbeit erfolgen, kein weiteres Sprintmeeting mehr notwendig]
* Abschluss des dritten Sprints
